# 关于商誉计提减值损失

提问人：TICKTOCK 时间：2015-12-21 23:45:24
A为B的全资母公司，由于B公司前景堪忧，现决定停止经营。在这种情况下A需要对长投和购买时商誉计提减值吗？在这种情况下如何取得公允价值与账面价值进行比较呢？

回答人：chenyiwei
“B公司前景堪忧，现决定停止经营”是典型的减值迹象，在此情况下对商誉的减值测试更应从严把握。如果决定停止经营，则一般情况下商誉应全部减值，各项可辨认资产按其预计对外销售净价作为可收回金额计提减值准备。

提问人：TICKTOCK 时间：2015-12-22 08:43:26
那如果B公司是因集团总体战略问题停止经营的话，该做如何处理呢？

回答人：chenyiwei
B公司能否转让？转让中能否体现出其商誉价值？